臺灣臺中地方法院民事裁定  100年度小上字第64號
上  訴  人  張正忠
被上訴人    永瓚開發建設股份有限公司
法定代理人  呂清治
上列當事人間請求清償借款事件，上訴人對於中華民國100年6月
3日本院臺中簡易庭100年度中小字第983號第一審小額民事判決
提起上訴，本院合議庭裁定如下：
    主    文
上訴駁回。
第二審訴訟費用新臺幣壹仟伍佰元由上訴人負擔。
    理    由
一、按對於小額程序第一審裁判之上訴或抗告，非以其違背法令
    為理由，不得為之。又上訴狀內應記載上訴理由，表明 (一
    )原判決所違背之法令及其具體內容。(二)依訴訟資料可認
    為原判決有違背法令之具體事實，民事訴訟法第436條之24
    第2項、第436條之25分別定有明文。又所謂判決有違背法令
    ，乃指判決不適用法規或適用不當，亦為同法第468條所明
    定，此亦為小額事件之上訴程序所準用（民事訴訟法第436
    條之32第2項參照）。再以判決有不適用法規或適用不當為
    上訴理由時，其上訴狀或理由書應有具體之指摘，並揭示該
    法規之條項或內容，若係成文法以外之法則，應揭示該法則
    之旨趣，倘為司法院解釋或最高法院之判例，則應揭示該判
    解之字號或其內容，如依民事訴訟法第469條所列第1款至第
    5款理由提起上訴時，其上訴狀或理由書應揭示合於該條款
    之事實。是如上訴人提起上訴，其訴狀所載，僅就原審取捨
    證據任加指摘，並未具體指出原判決違背何等法規，其上訴
    即難認為合法（最高法院71年臺上字第314號判例意旨參照
    ）。次按，上訴不合法者，第二審法院應以裁定駁回之，民
    事訴訟法第444條第1項前段定有明文，且於小額事件之上訴
    程序亦準用之，此參照民事訴訟法第436條之32第2項規定自
    明。
二、本件上訴人係對小額訴訟之原審判決提起上訴，其上訴意旨
    略謂：沒有積欠被上訴人即原告此筆款項，為此，請求廢棄
    原判決等語。
三、按取捨證據認定事實屬於事實審法院之職權，若其認定並不
    違背法令，即不許任意指摘其認定不當，以為上訴理由（最
    高法院28年上字第1515號判例參照）。經查，上訴人對小額
    訴訟之第一審判決提起上訴，依法非以其違背法令為理由，
    不得為之。上訴人提起本件上訴，核其上訴理由僅屬對原審
    取捨證據、認定事實之職權行使，指摘其為不當，並未依民
    事訴訟法第436條之25規定，於上訴狀內具體指明原審所為
    判決，究有何違背法令之處（例如：應適用如何之法規而不
    適用，或其所適用之法規有如何之不當，或其採證有違背如
    何之證據法則…等情事），或依訴訟資料有何判決違背法令
    情形，更未指明原判決所違反法令之條項或其內容，此有上
    訴人前揭民事上訴狀在卷足憑，是依首揭規定及說明，難謂
    上訴人已合法表明上訴理由，其上訴自不能認為合法，應予
    駁回。
四、依民事訴訟法第436條之32第1項準用同法第436條之19規定
    ，小額訴訟程序之第二審法院為訴訟費用之裁判時，應確定
    其訴訟費用額。查本件第二審訴訟費用額確定為新臺幣1,
    500元，爰諭知如主文第2項所示。
五、據上論結，本件上訴為不合法，依民事訴訟法第436條之32
    第1項、第2項、第444條第1項、第436條之19第1項、第95條
    、第78條，裁定如主文。
中    華    民    國   100    年    8     月    26    日
                  民事第四庭  審判長法  官  楊國精
                                    法  官  夏一
                                    法  官  張清洲
正本係照原本作成
不得抗告。
中    華    民    國   100    年    8     月    26    日
                                    書記官  顏督訓